臺灣嘉義地方法院刑事判決　　　　　　　　　　　　　九十一年度訴字第一五九號
　　公　訴　人　臺灣嘉義地方法院檢察署檢察官
　　被　　　告　丁○○
　　指定辯護人　本院公設辯護人庚○○
右列被告因違反槍砲彈藥刀械管制條例案件，經檢察官提起公訴 (九十一年度偵字第
一八六三號、第一九三三號），本院判決如左：
    主  文
丁○○未經許可寄藏手槍，累犯，處有期徒刑年陸月，併科罰金新台幣拾伍萬元，
罰金如易服勞役，以新台幣玖佰元即銀元佰元折算壹日，扣案之手槍壹把（含彈匣
壹個，槍枝管制編號：0000000000）沒收；又共同未經許可持有獵槍，累
犯，處有期徒刑壹年肆月；應執行有期徒刑肆年陸月，併科罰金新台幣拾伍萬元，罰
金如易服勞役，以新台幣玖佰元即銀元佰元折算壹日，扣案之手槍壹把（含彈匣壹
個，槍枝管制編號：0000000000）沒收。
    事  實
一、丁○○曾因妨害自由、恐嚇取財等案，均經法院判處罪刑，並經依法定其應執行
    刑為有期徒刑一年四月確定，於民國八十八年二月五日縮刑假釋出監，而於同年
    四月二十五日縮刑期滿，視為執行完畢，仍不知悔改，明知手槍、子彈均係違禁
    物，竟基於寄藏手槍、子彈之犯意，於八十八年三月間某日，受吳明瑞（業已死
    亡）之託，而應允代為保管吳明瑞所有奧地利ＧＬＯＣＫ廠製１７型制式半自動
    手槍一把（槍枝管制編號：0000000000）及九０制式子彈三發，然因
    慮及槍、彈藏置住處不妥，遂帶同吳明瑞將上開槍、彈藏置於嘉義市○○○路八
    九七巷一六三號左側工寮處而應允保管之。嗣丁○○因與「洪鴻彬」雙方友人因
    互毆而生隙，欲轉向與「洪鴻彬」熟識之友人恐嚇生命、身體，以資報復，竟與
    乙○○（業經判決確定）共同基於持槍及開槍恐嚇之概括犯意聯絡，先於九十年
    一月十二日凌晨二時許，由乙○○持捷克ＣＺ廠製７５ＢＤ型制式九釐米口徑半
    自動手槍一把（槍枝管制編號：0000000000，業經本院九十年度訴字
    第一五五號判決確定並沒收之），丁○○則未經許可，持有乙○○當日交其使用
    屬於獵槍性質具殺傷力之制式霰彈槍一把（槍枝管制編號：000000000
    0號，業經本院九十年度訴字第五０一號判決確定並沒收之），前往嘉義市○○○路五０四號「鴻嘉黃昏市場」處，覓該負責人洪鴻彬尋釁未果，適遇陳中和、
    曾國耕等人於該處聊天，乙○○乃持槍抵住陳中和，致使陳中和心生畏懼，而威
    嚇後離去，丁○○並將霰彈槍交還乙○○。詎黃進國、黃仕錡、侯威丞、劉博凱
    、陳中和、張正諺、詹顏賓、李定茂等八人（均由檢察官另案起訴）反思報復，
    竟共同基於持有槍、彈及使人受重傷害之不確定故意犯意聯絡，於九十年一月十
    五日凌晨零時十分前，集結於前開「鴻嘉黃昏市場」處，並由黃進國取出其所有
    之槍、彈，分別由其持霰彈槍、黃仕錡持衝鋒槍與手槍，侯威丞、劉博凱、陳中
    和、張正諺及李定茂、詹顏賓分持制式手槍，於九十年一月十五日凌晨零時十分
    許，八人分乘車牌號碼三Ｋ─五六九一號自小客車、及由侯威丞向不知情之洪瑞
    昇借得車牌號碼ＢＳ─九四二九號之小貨車，前往嘉義市○○路與新榮路口（即
    垂楊路四四一號「快樂ｐｕｂ」附近）時，因乍見有疑似乙○○等人之車輛接近
    ，黃進國等人乃各持前開槍、彈下車，雖預見朝路中或路旁車輛掃射可能因此致
    人於死傷，仍持槍肆意掃射，致射及暫停於該路旁之車牌號碼ＴＮ─六六二九號
    自小客車，造成坐於車內駕駛座之許富祥受有槍傷併臉部多處異物內插、右眼眼
    球破裂、左眼角膜裂傷等重傷害。而乙○○、丁○○二人於突遭伏擊後，乃心有
    未甘，遂承繼前述共同基於持有槍、彈及恐嚇之犯意聯絡，由乙○○騎乘機車後
    載丁○○，而丁○○則將上開制式霰彈槍一把、霰彈五發藏於大衣內以為掩飾，
    先後於如附表所示之時間，前往如附表所載之地點，分別實施如附表所載之行為
    ，致丙○○、甲○○及戊○○等人均心生畏懼，致生危害於安全（毀損部分均未
    據告訴）；事後丁○○將霰彈交還乙○○，乙○○則將之藏放於嘉義市湖內里永
    欽一號橋附近之水泥涵洞內。嗣經警於九十年二月五日上午七時許，在嘉義縣太
    保市春珠里春珠九八之一號處捕獲通緝中之乙○○，並取出前開之捷克ＣＺ廠製
    ７５ＢＤ型制式九釐米口徑半自動手槍一把（槍枝管制編號：00000000
    00）、子彈十五發（鑑定時試射三發，餘十二發業經沒收）、彈匣一個，復於
    九十年三月二十七日下午三時許，經乙○○帶同警方至嘉義市湖內里永欽一號橋
    右側涵洞內取出上開制式霰彈槍一枝（槍枝管制編號：0000000000，
    槍上具有ＳＬＤ１２─ＩＪ２Ｂ４２─０９２３字樣）並謊稱係丁○○所寄藏。
    而丁○○則於九十一年三月十四日凌晨一時五十五分許，在雲林縣水林鄉土厝村
    下寮一號之六處，經警拘提到案，於有犯罪調查權之警方知悉前，主動供述受吳
    明瑞寄藏前開槍、彈，並於同日下午五時五十分許，帶同警方前往嘉義市○○○
    路八九七巷一六三號左側工寮，取出前開之奧地利ＧＬＯＣＫ廠製１７型制式半
    自動手槍一把（槍枝管制編號：0000000000）、制式子彈三發（均經
    試射完畢）。
二、案經嘉義市警察局移送臺灣嘉義地方法院檢察署檢察官偵查起訴。
    理  由
一、訊據被告丁○○對於右揭事實坦承不諱，核與證人另案被告乙○○及被害人陳中
    和、丙○○、甲○○、戊○○、證人曾國耕於警訊所述情節大致相符，復有扣案
    之制式霰彈槍一枝（槍枝管制編號：0000000000，槍上具有ＳＬＤ１
    ２─ＩＪ２Ｂ４２─０９２３字樣）及奧地利ＧＬＯＣＫ廠製１７型制式半動手
    槍一把（槍枝管制編號：0000000000）、制式子彈三發及照片附卷可
    稽，且扣案前開之槍枝、子彈經送請鑑定，依內政部警政署刑事警察局鑑定結果
    ，認送鑑「奧地利克拉克９０手槍壹枝（槍枝管制編號0000000000）
    ，認係奧地利ＧＬＯＣＫ廠製１７型制式半自動手槍，認具殺傷力；９０制式子
    彈三顆，認係口徑９ＭＭ制式子彈，認均具殺傷力。」等事實，有內政部警政署
    刑事警察局九十一年三月二十七日刑鑑字第０九一００五二五九０號槍彈鑑定書
    一件在卷為憑；又扣案之霰彈槍經送內政部警政署刑事警察局鑑驗，認係制式「
    12 GAUGE」霰彈槍，其上未發現可供辨識國別、廠牌、型號之標記，槍上具「
    SLD12-IJ2B 42-0923」字樣，機械性能良好，可擊發子彈，認具殺傷力等情，亦
    有該局九十年四月十一日刑鑑字第四五八０三號鑑驗通知書在卷可參（第二三五
    ０號偵查卷第二四頁），並經本院勘驗互核相符（本院卷第四三頁）；而在哈洛
    餐廳扣得之霰彈殼一顆、霰彈墊片一個，前者認係制式之「12 GAUGE」霰彈殼，
    彈底標記為「FIOCCHI12 12 ITALY」，後者認係霰彈內之塑膠填充物，復有該局
    九十年二月二十七日刑鑑字第一二四九０號鑑驗通知書及刑事案件證物採驗紀錄
    表附（於本院九十年度訴字第五０一號）卷可憑（經本院調卷核閱無訛）。是本
    案事證已臻明確，被告犯行，堪以認定。
二、核被告丁○○所為，係犯槍砲彈藥刀械管制條例第七條第四項之未經許可寄藏手
    槍罪、同條例第八條第四項之持有獵槍罪、同條例第十二條第四項未經許可寄藏
    子彈罪及刑法第三百零五條之恐嚇危害安全罪。被告丁○○一寄藏行為，同時寄
    藏手槍、子彈，係觸犯數構成要件不相同之罪名，為異種想像競合犯，應依刑法
    第五十五條之規定，從一重之未經許可寄藏手槍罪處斷。被告與乙○○就恐嚇危
    害安全罪及共同持有霰彈（獵）槍、霰彈罪，均有犯意之聯絡及行為之分擔，均
    為共同正犯。又被告同時持有霰彈五發，係一故意行為侵害一法益，屬單純一罪
    。被告以一持有行為，同時持有霰彈槍及霰彈，觸犯構成要件不相同之罪名，為
    想像競合犯，應從一重之未經許可持有獵槍罪論處。被告先後多次恐嚇危害安全
    犯行，時間緊接，方法類同，所犯構成要件亦相同，顯係基於概括犯意反覆為之
    ，應依連續犯之規定論以一罪，並依法加重其刑。又被告所為上開持有獵槍行為
    與恐嚇危害安全行為間，有方法目的原因結果之牽連關係，應從一較重之持有獵
    槍罪處斷。又被告所犯寄藏手槍罪與持有獵槍罪間，犯意個別，行為互殊，應予
    分論併罰（公訴意旨認係牽連關係，容屬誤會）。另查，被告曾因妨害自由、恐
    嚇取財等案，分別經法院判處罪刑確定，並經定應執行有期徒刑一年四月確定，
    於八十八年二月五日縮刑假釋出監，而於同年四月二十五日縮刑期滿，視為執行
    完畢之情，有台灣高等法院被告全國前案紀錄表及台灣嘉義地方法院檢察署刑案
    資料查註紀錄表各一件在卷可按，其於有期徒刑執行完畢後，五年以內，再犯本
    件有期徒刑以上之罪，為累犯，應依刑法第四十七條之規定，加重其刑。又被告
    所犯槍砲彈藥刀械管制條例第七條第四項、第十二條第四項之罪，於偵查中自白
    ，並供述手槍、子彈之來源，因而查獲（此事實業據證人即警員己○○結證無訛
    ），爰依同條例第十八條第四項前段規定減輕其刑，並依刑法第七十一條第一項
    先加後減之。爰審酌被告之各項前案記錄品行、其智識程度、與恐嚇行為被害人
    平日有恩怨而思報復之關係及其犯罪之動機、暴力犯罪之手段、犯罪時所受之刺
    激、犯罪對社會治安、人身安全所生之危害及犯罪後之態度良好等諸般情狀，分
    別量處如主文所示之刑，並依法定其應執行之刑暨就罰金部分，諭知易服勞役之
    折算標準。查被告行為後，槍砲彈藥刀械管制條例已於九十年十一月十四日修正
    公布，並自同年月十六日生效，其中第十九條關於犯該條例第八條之罪，經判處
    有期徒刑者，應於刑之執行完畢或赦免後令入勞動場所強制工作之規定業經廢止
    ，而強制工作之性質既屬於保安處分，依刑法第二條第二項之規定，應適用裁判
    時之法律，是被告所犯槍砲彈藥刀械管制條例第七條第四項之罪，自不得諭知強
    制工作，附此敘明。末查，扣案之奧地利製手槍具殺傷力之事實，業如前述，為
    違禁物，應依刑法第三十八條第一項第一款之規定宣告沒收。至扣案之子彈三發
    既經試射，僅餘彈殼，以及業經射擊之霰彈五發，亦僅餘前開彈殼、墊片，其子
    彈效用均已喪失，顯非違禁物，自毋庸再宣告沒收；而扣案之霰彈壹把亦經沒收
    執行完畢之事實，業經本院調卷核閱無訛，是就此部分，亦不另為沒收之諭知，
    均併敘明。
三、公訴意旨另以：被告丁○○受吳明瑞之託，而應允保管吳明瑞所交付之捷克ＣＺ
    廠製７５ＢＤ型制式九釐米口徑半自動手槍乙把（槍枝管制編號：000000
    0000）、子彈十五發、彈匣乙個及制式霰彈槍乙把（槍枝管制編號：000
    0000000）、霰彈五發而未經許可，將上開槍、彈藏置於嘉義市○○○路
    八九七巷一六三號左側工寮處，因認被告此部分所為亦涉犯槍砲彈藥刀械管制條
  例第七條第四項寄藏手槍罪嫌、同條例第八條第四項寄藏獵槍罪嫌及同條例第十
    二條第四項之寄藏子彈罪嫌，並與本院前開論罪科刑部分有想像競合犯之裁判上
    一罪關係。惟查，上開捷克製手槍及子彈與制式霰彈及霰彈，分別係乙○○本人
    持有及交被告共同持有之事實，已如前述，公訴意旨認此貳部分槍、彈亦係被告
    受吳明瑞寄藏，容有誤會，然因公訴意旨係以此部分與本院論罪科刑部分有裁判
    上一罪關係，是就此部分，爰不另為無罪之諭知，附此敘明。
據上論斷，應依刑事訴訟法第二百九十九條第一項前段，槍砲彈藥刀械管制條例第七
條第四項、第八條第四項、第十二條第四項、第十八條第四項前段，刑法第二條第二
項、第十一條前段、第二十八條、第五十六條、第三百零五條、第五十五條、第五十
一條第五款、第四十七條、第四十二條第二項、第三十八條第一項第一款，罰金罰鍰
提高標準條例第一條前段、第二條，現行法規所定貨幣單位折算新臺幣條例第二條，
判決如主文。
本案經檢察官李文和到庭執行職務
中      華      民      國    九十一    年      九      月    二十七    日
                                      臺灣嘉義地方法院刑事第三庭
                        法  官  許  兆  慶
右正本證明與原本無異。
如不服本判決，應於判決送達後十日內，向本院提出上訴狀。
中      華      民      國    九十一    年      九      月    二十七    日
                                          書記官  洪  麗  惠
附錄本案論罪科刑適用法條：
槍砲彈藥刀械管制條例第七條第四項
未經許可，持有、寄藏或意圖販賣而陳列第一項所列槍砲、彈藥者，處五年以上有期
徒刑，併科新台幣一千萬元以下罰金。
槍砲彈藥刀械管制條例第八條第四項
未經許可，持有、寄藏或意圖販賣而陳列第一項所列槍枝者，處一年以上七年以下有
期徒刑，併科新台幣七百萬元以下罰金。
槍砲彈藥刀械管制條例第十二條第四項
未經許可，持有、寄藏或意圖販賣而陳列子彈者，處五年以下有期徒刑，併科新台幣
三百萬元以下罰金。
刑法第三百零五條
以加害生命、身體、自由、名譽、財產之事，恐嚇他人致生危害於安全者，處二年以
下有期徒刑、拘役或三百元以下罰金。
附表
┌──┬────────┬────────┬──────────────┐
│編號│  時        間  │  地        點  │  行                    為  │
├──┼────────┼────────┼──────────────┤
│ 一 │九十年一月十五日│嘉義市○○路七一│由丁○○持霰彈槍朝餐廳二樓玻│
│    │凌晨零時十五分  │五號被害人丙○○│璃射擊二槍。                │
│    │                │經營之哈洛複合式│                            │
│    │                │餐廳            │                            │
├──┼────────┼────────┼──────────────┤
│ 二 │九十年一月十五日│嘉義市○○○路五│由丁○○持霰彈槍朝拉門射擊二│
│    │凌晨零時二十五分│０四號之一（公訴│槍。                        │
│    │                │意旨誤為五０四號│                            │
│    │                │）興嘉黃昏市場被│                            │
│    │                │害人甲○○經營之│                            │
│    │                │峻昌商行        │                            │
├──┼────────┼────────┼──────────────┤
│ 三 │九十年一月二十四│嘉義市○○○路一│由丁○○持霰彈槍朝店門玻璃射│
│    │日凌晨四時五分  │六九號被害人黃英│擊一槍。                    │
│    │                │屏經營之太陽柏青│                            │
│    │                │哥遊藝場        │                            │
└──┴────────┴────────┴──────────────┘
